臺灣臺中地方法院刑事判決　　　　　　96年度中簡上字第29號
上　訴　人　乙○
即　被　告
上列上訴人因違反著作權法案件，不服本院臺中簡易庭95年度中
簡字第3086號中華民國95年11月27日第一審簡易判決（聲請簡易
處刑案號：臺灣臺中地方法院檢察署95年度偵續字第201號），
提起上訴，本院管轄之第二審合議庭判決如下：
    主  文
上訴駁回。
乙○緩刑貳年。
    犯罪事實及理由
一、本案經本院審理結果，認第一審判決認事用法及量刑均無不
    當，應予維持，除引用第一審簡易判決書（包括聲請簡易判
    決處刑書）記載之事實、證據及理由（如附件）外，並據上
    訴人即被告乙○（下稱被告）於本院審理時坦白承認。
二、上訴意旨以：被告素行良好，又屬初犯，坦承本案犯行，以
    贖罪之心，矢志悔過，惟原審對被告量處有期徒刑六月，實
    屬過重，請准予考量被告未來更生及婚嫁，從輕發落，給予
    被告自新之機會等語。經查，被告僅以原審量刑過重為由，
    而提起本件上訴，為無理由。
三、是核被告所為，係犯違反著作權法第九十一條之一第二項、
    第三項之明知係侵害著作財產權之光碟重製物，意圖散布而
    公開陳列罪。原判決依刑事訴訟法第四百四十九條第一項前
    段、第四百五十條第一項、第四百五十四條第二項，著作權
    法第九十一條之一第二項、第三項、第九十八條，刑法第二
    條第一項前段、第十一條、修正前刑法第四十一條第一項前
    段，（修正前）罰金罰鍰提高標準條例第二條，及現行法規
    所定貨幣單位折算新臺幣條例第二條，判處被告有期徒刑六
    月，如易科罰金，以銀元三百元即新臺幣九百元折算一日，
    並就扣案之光碟三片宣告沒收，其法律適用及量刑均屬妥適
    ，上訴人之上訴，為無理由，有如前述，應予駁回。再查，
    被告前未曾受有期徒刑以上刑之宣告，有臺灣臺中地方法院
    檢察署刑案資料查註紀錄表及臺灣高等法院被告前案紀錄表
    各一份在卷可按，茲念其因一時失慮，致罹刑章，且被告已
    與告訴人即基本國際股份有限公司達成和解，被告亦已依約
    履行和解條件，告訴人復陳明願意給予被告自新之機會等情
    ，有本院九十六年度附民字第八一號和解筆錄、告訴人九十
    六年二月九日聲請狀在卷可稽，堪認被告經此偵審程序，當
    知所警惕，信無再犯之虞，本院認所宣告之刑以暫不執行為
    適當，併予宣告緩刑二年，以啟自新。又參諸「犯罪在新法
    施行前，新法施行後，緩刑之宣告，應適用新法第七十四條
    之規定」（最高法院九十五年第八次刑事庭會議決議意旨參
    照），則本件關於宣告被告緩刑部分，自應適用修正後刑法
    第七十四條第一項第一款之規定，附此敘明。
據上論斷，應依刑事訴訟法第四百五十五條之一第一項、第三項
、第三百七十三條、第三百六十八條，（修正後）刑法第七十四
條第一項第一款，判決如主文。
本案經檢察官甲○○到庭執行職務。
中　　華　　民　　國　　96　　年　　2 　　月　　16　　日
                  刑事第九庭    審判長法  官  周瑞芬
                                      法  官  莊秋燕
                                      法  官  何世全
以上正本證明與原本無異。
本件不得上訴。
                                書記官　童洪芳美
中　　華　　民　　國　　96　　年　　2 　　月　　16　　日
附錄論罪科刑法條：
著作權法第九十一條之一條第二項、第三項
明知係侵害著作財產權之重製物而散布或意圖散布而公開陳列或
持有者，處三年以下有期徒刑，得併科新臺幣七萬元以上七十五
萬元以下罰金。
犯前項之罪，其重製物為光碟者，處六月以上三年以下有期徒刑
，得併科新臺幣二十萬元以上二百萬元以下罰金。但違反第八十
七條第四款規定輸入之光碟，不在此限。
